臺灣高等法院刑事判決
111年度上訴字第146號
上  訴  人  臺灣士林地方檢察署檢察官
被      告  楊俊億

                    籍設臺北市○○區○○路000號0樓(臺北○○○○○○○○○)

上列上訴人因被告洗錢防制法等案件，不服臺灣士林地方法院11
0年度金訴字第409號，中華民國110年12月14日第一審判決（起
訴案號：臺灣士林地方檢察署110年度偵緝字第1089號、110年度
偵字第17838號、第19700號，移送併辦案號：臺灣臺北地方檢察
署110年度偵字第27832號、第28405號、第29093號、第31240號
、111年度偵字第2112號、第3685號、第3763號、111年度偵緝字
第514號、臺灣高雄地方檢察署110年度偵字第25057號），提起
上訴，本院判決如下：
    主  文
原判決撤銷。
楊俊億幫助犯洗錢防制法第十四條第一項之洗錢罪，處有期徒刑
陸月，併科罰金新臺幣貳萬元，罰金如易服勞役，以新臺幣壹仟
元折算壹日。未扣案犯罪所得新台幣壹萬元沒收，並於全部或一
部不能沒收或不宜執行沒收時，追徵其價額。
    事  實
楊俊億依其社會生活之通常經驗，已預見提供金融機構帳戶之存
摺、網路銀行帳號、密碼予他人使用，該帳戶極可能成為幫助詐
欺之人收取他人受騙款項之用，並產生遮斷資金流動軌跡以逃避
國家追訴、處罰之效果，竟仍基於幫助洗錢及幫助詐欺取財之不
確定故意，依真實姓名年籍不詳成年人之指示，於民國110年4月
1日、同年4月7日前往臺北市○○區○○○路0段00號遠東商業銀行重
慶分行、臺北市○○區○○○路0段00號台新商業銀行營業部，辦理補
發遠東商業銀行帳號00000000000000號帳戶（下稱遠東帳戶）、
台新商業銀行帳號00000000000000號帳戶（下稱台新帳戶，與遠
東帳戶合稱為本案帳戶）存摺，開立網路銀行及約定轉帳帳戶服
務後，在臺北車站自該真實姓名年籍不詳之人處收受新台幣（下
同）1萬元之代價，並將本案帳戶之存摺及網路銀行帳號、密碼
交予該真實姓名年籍不詳之人，容任該人及其共犯（無證據證明
為3人以上）使用。嗣該真實姓名年籍不詳之人及其共犯取得本
案帳戶使用權後，意圖為自己不法之所有，基於詐欺取財之犯意
，分別於附表所示時間，以附表所示方法對附表所示之被害人施
用詐術，致附表所示之被害人陷於錯誤，將如附表所示之金額匯
款至前揭遠東帳戶、台新帳戶，再由不詳詐欺之人及其共犯將上
開款項轉匯至楊俊億所設定之約定轉帳帳戶後領出，以此方式掩
飾、隱匿上開犯罪所得財物之去向及所在。
    理  由
一、證據能力：按被告以外之人於審判外之言詞或書面陳述，除
    法律有規定者外，不得作為證據，刑事訴訟法第159條第1項
    固定有明文。惟按當事人、代理人或辯護人於法院調查證據
    時，知有第159條第1項不得為證據之情形，而未於言詞辯論
    終結前聲明異議者，視為有前項之同意，同法第159條之5第
    2項亦定有明文。本件當事人對於本判決下列所引用之供述
    證據之證據能力，於本院行準備程序時均表示無意見而不予
    爭執，迄至言詞辯論終結前亦未再聲明異議，本院審酌上開
    證據資料製作時之情況，尚無違法不當及證明力明顯過低之
    情形，爰依前開規定，認均具有證據能力。又本院下列所引
    用之非供述證據（卷內之文書、物證）之證據能力部分，並
    無證據證明係公務員違背法定程序所取得，且當事人等於本
    院亦均未主張排除其證據能力，本院審酌前揭非供述證據並
    無顯不可信之情況與不得作為證據之情形，依刑事訴訟法第
    158條之4反面解釋及第159條之4之規定，應認均有證據能力
    。
二、訊據被告楊俊億於本院對前揭事實均坦承不諱（本院卷第80
    頁），核與證人即附表所示被害人於警詢之證述相符，並有
    附表證據欄所示之證據可佐，足認被告之自白與事實相符。
    本案事證明確，被告犯行堪以認定，應依法論科。
三、論罪：
　㈠按幫助犯係從屬於正犯而成立，並無獨立性，且其應負之責
    任，以對於正犯所實行之犯罪行為有所認識為必要；若正犯
    所犯之事實，超過幫助者認識之範圍時，則就該超過部分，
    其事前既不知情而無犯意，自不負幫助之責（最高法院101
    年度台上字第3452號刑事判決參照）。又按基於幫助犯之共
    犯從屬性，如幫助犯係於該他人實行犯罪行為過程中始予以
    助力者，僅在其幫助故意所認知之範圍內，就該他人所應負
    之責任程度負其責任，其超越原幫助故意之範圍而為其所難
    預見者，未可概令幫助犯負責（最高法院95年度台上字第66
    45號刑事判決參照）。被告雖有預見提供帳戶可能幫助實行
    詐欺之人收取他人受騙款項之用，然現今詐欺之方式千變萬
    化，被告僅係提供帳戶之人，非屬實行詐欺之人，與實行詐
    欺之正犯對詐欺之認知程度尚屬有別，故被告對實行詐欺之
    人所為之各種詐欺方式是否均已有所預見，顯屬可疑。實行
    詐欺之人雖就附表編號11所為係冒用公務員名義犯詐欺取財
    ，就附表編號14至16、18、20所為係以網際網路對公眾散布
    而犯詐欺取財，然於本案並無證據足認被告對實行詐欺之人
    會以冒用公務員名義、以網際網路對公眾散布之方式進行詐
    欺取財已有所預見，依罪疑唯輕原則，此時應為有利於被告
    之認定，認被告對此部分尚無預見。故依前揭判決要旨，應
    認被告所為，係犯刑法第30條第1項前段、第339條第1項之
    幫助詐欺取財罪及刑法第30條第1項前段、洗錢防制法第14
    條第1項之幫助洗錢罪。　
　㈡被告以一交付本案帳戶存摺、網路銀行帳號及密碼之行為，
    同時觸犯上開幫助如附表所示之詐欺取財及幫助洗錢罪，為
    想像競合犯，依刑法第55條之規定，從一重之幫助洗錢罪論
    斷。
　㈢刑之加重、減輕事由：
　1.被告前因不能安全駕駛動力交通工具案件，經臺灣新北地方
    法院104年度審交簡字第534號刑事簡易判決判處有期徒刑5
    月確定，於106年2月10日執行完畢，有卷附本院被告前案紀
    錄表可按，其於有期徒刑執行完畢後5年內，故意再犯本案
    有期徒刑以上之罪，雖符刑法第47條第1項之累犯要件，惟
    審酌其本次所犯與先前之不能安全駕駛動力交通工具案件非
    為同類型之罪，尚難認有特別惡性及對刑罰反應力薄弱之情
    形，依司法院釋字第775號解釋意旨，衡酌罪刑相當及比例
    原則，爰不依刑法第47條第1項累犯規定加重其刑。
　2.被告係幫助他人實行詐欺取財、洗錢行為，為幫助犯，爰依
    刑法第30條第2項之規定，按正犯之刑減輕之。
　3.被告幫助犯洗錢罪，於本院自白犯行（本院卷第80頁），依
    洗錢防制法第16條第2項減輕其刑，並依法遞減之。
  ㈣檢察官起訴書雖僅就被告幫助詐欺之人為附表編號1至12之犯
    行為起訴，惟另就附表編號13至21之犯行聲請併案審理（其
    中附表編號13至16部分於原審判決後併案至原審，原審未及
    審理，附表編號17至21部分併案至本院），本院認附表編號
    13至21部分與業經起訴之部分，為裁判上一罪之關係，應為
    原起訴效力所及，本院自得審理，併此敘明。
四、撤銷改判之理由：
　㈠檢察官上訴意旨略以：詐欺集團成員在取得被告所提供之上
    開台新銀行帳戶後，即共同意圖為自己不法之所有，基於詐
    欺取財、洗錢等犯意聯絡，除詐騙本件原審判決所認定之被
    害人外，尚有被害人丁維霖於110年3月20日13時25分許，遭
    同一詐騙集圑詐騙，此部分之犯罪事實，與上開原審判決之
    事實，核屬裁判上一罪，應為原起訴效力所及，原審未及審
    酌裁判，尚有未洽，請求撤銷原判決，另為適當之判決等語
    。
　㈡原審認被告所犯如附表編號1至12所示各罪，事證明確，而予
    以論罪科刑，固非無見。惟查：1.被告尚有幫助詐欺之人為
    附表編號13至21之犯行，原審未及就此部分論罪評價，尚有
    未恰；2.被告於本院已自白幫助洗錢犯行，原審未及就此部
    分減輕其刑，亦有未恰；3.被告於上訴後坦承全部犯行，原
    審量刑時考量被告否認犯行，未及審酌此一犯後態度之改變
    ，所量處之刑度，亦有未當；4.原審未就被告之犯罪所得沒
    收，容有未合（詳如後述）。檢察官以另有裁判上一罪未及
    判決而提起上訴，為有理由，且原判決另有上揭可議之處，
    自應由本院予以撤銷改判。
　㈢本院以行為人之責任為基礎，並審酌被告提供帳戶予詐欺集
    團使用，嚴重影響社會治安及金融交易秩序，造成如附表所
    示共21名被害人之金錢損失，致生之損害非輕，且增加被害
    人尋求救濟及檢警機關查緝犯罪之困難，犯後原均否認犯行
    ，至本院時已坦承犯行，惟仍未能賠償被害人損失或取得諒
    解，兼衡本案犯罪情節、被害人數及損失金額、被告智識程
    度（自陳國小肄業）、生活狀況（自陳從事臨時工、未婚、
    無子）等一切情狀，量處如主文第2項所示之刑，並就罰金
    刑部分，諭知易服勞役之折算標準。
　㈣沒收：
　1.被告自陳係以每本帳戶5,000元之代價交予該真實姓名年籍
    不詳之人使用，於本案共收受1萬元（本院卷第80、200頁）
    ，此為被告幫助詐欺、幫助洗錢之犯罪所得，應依刑法第38
    條之1第1項、第3項宣告沒收，並於全部或一部不能沒收或
    不宜執行沒收時，追徵其價額。
　2.按犯罪所得，屬於犯罪行為人者，沒收之，刑法第38條之1 
    第1項前段固有明文，然因犯罪所得之物，以實際所得者為
    限，苟無所得或尚未取得者，自無從沒收追徵之諭知（最高
    法院89年度台上字第3434號判決意旨參照）。本案詐欺集團
    因詐欺之犯罪所得，並無證據足認被告除前揭提供帳戶之報
    酬外，另就此部分有分得犯罪所得，自無從為沒收之諭知。
　3.洗錢防制法第18條第1項固規定：「犯第14條之罪，其所移
    轉、變更、掩飾、隱匿、收受、取得、持有、使用之財物或
    財產上利益，沒收之；犯第15條之罪，其所收受、持有、使
    用之財物或財產上利益，亦同」，然被告僅係幫助洗錢，並
    非實行洗錢行為之人，未有移轉、變更、掩飾、隱匿、收受
    、取得、持有、使用財物，自無上開條文適用，附此敘明。
據上論斷，應依刑事訴訟法第369條第1項前段、第364條、第299
條第1項前段，判決如主文。　　
本案經檢察官江耀民提起公訴，檢察官余秉甄提起上訴，檢察官
劉俊杰到庭執行職務。　　
中　　華　　民　　國　　111 　年　　4 　　月　　7 　　日
                  刑事第十六庭  審判長法　官 劉嶽承
                                      法　官 廖紋妤
                                      法　官 王耀興
以上正本證明與原本無異。
如不服本判決，應於收受送達後20日內向本院提出上訴書狀，其
未敘述上訴之理由者並得於提起上訴後20日內向本院補提理由書
（均須按他造當事人之人數附繕本）「切勿逕送上級法院」。
                                      書記官 蘇佳賢
中　　華　　民　　國　　111 　年　　4 　　月　　7 　　日
附錄：本案論罪科刑法條全文
洗錢防制法第14條
有第二條各款所列洗錢行為者，處7年以下有期徒刑，併科新臺
幣5百萬元以下罰金。
前項之未遂犯罰之。
前二項情形，不得科以超過其特定犯罪所定最重本刑之刑。
中華民國刑法第339條
意圖為自己或第三人不法之所有，以詐術使人將本人或第三人之
物交付者，處5年以下有期徒刑、拘役或科或併科50萬元以下罰
金。
以前項方法得財產上不法之利益或使第三人得之者，亦同。
前二項之未遂犯罰之。　　　
附表：
編號 被害人 詐欺時間、方法 匯款時間 匯款金額 匯入帳戶 證據 備註 1 周禹宏（告訴） 不詳詐欺之人於110年2月8日使用通訊軟體LINE暱稱「小小恩」、「王仁」與周禹宏聯繫，佯稱：可透過「快捷收益平台-GEM彩票」網站投資獲取高額報酬云云，致周禹宏陷於錯誤，乃於右列時間匯款至右列帳戶。 110年4月8日下午2時29分許 31萬元 台新帳戶 ①凱基銀行新臺幣匯出匯款申請單（見110年度偵字第14372號卷第61頁）。 ②周禹宏與「小小恩」、「王仁」間通訊軟體LINE對話紀錄（見110年度偵字第14372號卷第65頁至第66頁）。  2 楊博翔（告訴） 不詳詐欺之人於110年4月1日使用通訊軟體LINE與楊博翔聯繫，佯稱：網路投資可獲利云云，致楊博翔陷於錯誤，乃於右列時間匯款至右列帳戶。 110年4月8日下午6時1分、2分許 5萬元、 5萬元 遠東帳戶 楊博翔與不詳詐欺之人間之通訊軟體LINE對話紀錄（110年度偵字第17838卷第81頁至第177頁）。  3 劉家翔（告訴） 不詳詐欺之人於110年4月10日使用通訊軟體LINE與劉家翔聯繫，佯稱：可透過「威富娛樂城」網站投資獲利云云，致劉家翔陷於錯誤，乃於右列時間匯款至右列帳戶。 110年4月10日下午8時46分、47分、9時1分許 5萬元、 5萬元、 3萬元 台新帳戶 ①網路銀行交易明細擷圖（110年度偵字第19700卷第67頁至第68頁）。 ②威富娛樂城網站擷圖（110年度偵字第19700卷第68頁）。 　　　  4 陳厚諺（告訴） 不詳詐欺之人於110年4月2日使用通訊軟體LINE暱稱「puppy」、「Debby」、「方韋証」與陳厚諺聯繫，佯稱：可透過「GFMM」網站投資獲利云云，致陳厚諺陷於錯誤，乃於右列時間匯款至右列帳戶。  110年4月10日下午5時34分許 1萬元 台新帳戶 ①中國信託商業銀行自動櫃員機交易明細（110年度偵字第19700卷第97頁）。 ②陳厚諺與「方韋証」、「GM服務客服」間通訊軟體LINE對話紀錄（110年度偵字第19700卷第101頁至第132頁）。 ③期貨網站擷圖（見偵19700卷第132頁至第138頁）。  5 蔡登傑（告訴） 不詳詐欺之人於110年4月9日使用通訊軟體LINE暱稱「Debby」與蔡登傑聯繫，佯稱：可透過「GFMM」網站投資虛擬貨幣獲利云云，致蔡登傑陷於錯誤，乃於右列時間匯款至右列帳戶。 110年4月10日下午7時51分許  1萬5000元 台新帳戶 ①GFMM網頁擷圖（110年度偵字第19700卷第151頁）。 ②蔡登傑與「GM服務客服」間通訊軟體LINE對話紀錄（110年度偵字第19700卷第151頁至第153頁）。　　　  6 蔡慶環（告訴） 不詳詐欺之人於110年4月7日使用通訊軟體LINE暱稱「FSC專業分析」、「雲頂娛樂」與蔡慶環聯繫，佯稱：可透過「雲頂娛樂城」網站投資獲利云云，致蔡慶環陷於錯誤，乃於右列時間匯款至右列帳戶。 110年4月7日下午8時55分許  3萬元 遠東帳戶 ①蔡慶環與「FSC專業分析」、「雲頂娛樂」間通訊軟體LINE對話紀錄（110年度偵字第19700卷第182頁至第187頁）。 ②網路銀行交易明細擷圖（110年度偵字第19700卷第187頁至第188頁）。     110年4月8日下午8時32分許 5萬元    7 周秀蓁（告訴） 不詳詐欺之人於110年3月26日使用通訊軟體LINE暱稱「Nancy」與周秀蓁聯繫，佯稱：可透過「Pictet FX」投資網站獲利云云，致周秀蓁陷於錯誤，乃於右列時間匯款至右列帳戶。 110年4月10日下午3時48分許 1萬元 台新帳戶 ①網路銀行交易明細擷圖（110年度偵字第19700卷第203頁）。 ②周秀蓁與「Pictet FX官方客服」間通訊軟體LINE對話紀錄（110年度偵字第19700卷第205頁至第211頁）。  8 周若婷（告訴） 不詳詐欺之人於110年4月1日使用通訊軟體LINE與周若婷聯繫，佯稱：可投資虛擬貨幣獲利云云，致周若婷陷於錯誤，乃於右列時間匯款至右列帳戶。 110年4月7日下午6時47分 2萬元 遠東帳戶 ①周若婷與不詳詐欺之人間通訊軟體LINE對話紀錄（110年度偵字第19700卷第249頁至第263頁）。 ②網路銀行交易明細擷圖（110年度偵字第19700卷第263頁至第271頁）。     110年4月8日中午12時45分、57分、58分、下午1時17分許 3萬元、 3萬元、 3萬元、 4000元 台新帳戶      110年4月9日中午12時31分許 5萬元       110年4月10日凌晨0時10分許 1萬5000元    9 李子聖（告訴） 不詳詐欺之人於110年4月初使用通訊軟體IG、LINE與聯繫李子聖聯繫，佯稱：可透過「快捷收益平台」投資獲利云云，致李子聖陷於錯誤，乃於右列時間匯款至右列帳戶。 110年4月8日中午12時36分許 61萬元 台新帳戶 網路銀行交易明細擷圖（110年度偵字第19700卷第295頁）。      110年4月10日下午6時32分許 2萬6000元    10 范振彬（告訴） 不詳詐欺之人於110年4月1日使用通訊軟體IG、LINE暱稱「晴」、「方韋証」、「GM服務客服」與范振彬聯繫，佯稱：可在網路平台投資獲利云云，致范振彬陷於錯誤，乃於右列時間匯款至右列帳戶。 110年4月10日下午9時29分許  2萬5000元 台新帳戶 ①網路銀行交易明細擷圖（110年度偵字第19700卷第326頁）。 ②GFMM網頁擷圖、范振彬與「方韋証」、「GM服務客服」間通訊軟體LINE對話紀錄、IG對話紀錄（110年度偵字第19700卷第330頁至第336頁）。  11 陳碧珠（告訴） 不詳詐欺之人於110年4月7日分別假冒為新北市刑事大隊張國志警員、檢察官黃立維撥打電話向陳碧珠佯稱：其涉及保險詐欺案件，須配合調查並將存款凍結云云，致陳碧珠陷於錯誤，乃於右列時間匯款至右列帳戶。 110年4月9日上午11時37分許、下午1時7分許 48萬元、 48萬元 台新帳戶 ①元大銀行國內匯款申請書、郵政跨行匯款申請書（110年度偵字第19700卷第379頁、第381頁)。 ②偽造之台北地檢書監管科收據9張（110年度偵字第19700卷第397頁至第413頁）。  12 張云瑄（告訴） 不詳詐欺之人於110年3月23日使用通訊軟體LINE暱稱「廷」、「汪世豪」與張云瑄聯繫，佯稱：可透過「安達交易所」網站投資獲利云云，致張云瑄陷於錯誤，乃於右列時間匯款至右列帳戶。 110年4月8日下午6時43分、44分 1萬元、 1萬元、 1萬元 遠東帳戶 ①網路銀行交易明細擷圖（110年度偵字第19700卷第453頁至第454頁）。 ②張云瑄與「廷」、「汪世豪」間通訊軟體LINE對話紀錄（110年度偵字第19700卷第455頁至第460頁、第462頁至第465頁）。  13 吳品嘉（告訴） 不詳詐欺之人以通訊軟體LINE暱稱「李根-KING」、「ZI LONG」、「黃盛焯」、「懿寶」、「金融策畫師-Aaron」與吳品嘉聯繫，佯稱：可透過「柯爾投資」網站投資獲利云云，致吳品嘉陷於錯誤，乃於右列時間匯款至右列帳戶。 110年4月9日16時04分 9萬9050元 台新帳戶 ①吳品嘉提供之線上交易明細頁面擷圖（見偵27832卷第93頁）。 ②吳品嘉與詐編集團成員之LINE對話紀錄（見偵27832卷第95至133頁） 併辦案號：臺灣臺北地方檢察署110年度偵字第27832號、第28405號、第29093號、第31240號 14 李心雅（告訴） 110年3月19日前某日，李心雅瀏覽IG、臉書之不實投資資訊後，與LINE暱稱「投資大亨」、「李哲」之不詳詐欺之人聯繫，該人稱可以代操獲利云云，致李心雅陷於錯誤，乃於右列時間匯款至右列帳戶。 110年4月8日20時40分 4萬元 遠東帳戶 遠東國際商業銀行股份有限公司110年7月19日遠銀詢字第1100002191號函暨檢附楊俊億(帳號：00000000000000)之基本資料及自110年3月1日至4月30日之交易明細(見偵28405卷第79頁） 併辦案號：臺灣臺北地方檢察署110年度偵字第27832號、第28405號、第29093號、第31240號 15 莊秉楓（告訴） 莊秉楓雅瀏覽臉書之不實投資資訊後，與LINE暱稱「李哲」、「Bubu」之不詳詐欺之人聯繫，該人稱可以代操獲利云云，致莊秉楓陷於錯誤，乃於右列時間匯款至右列帳戶。 110年4月7日13時36分、37分、15時11分、16時29分、19時54分許 63萬8千元（10萬元、10萬元、7萬8千元、6萬元、30萬元） 遠東帳戶  ①莊秉楓提供之線上台幣轉帳頁面擷圖(見偵29093卷第130至134頁） ②莊秉楓提供之詐騙廣告、與被害人聯繫之涉嫌人LINE頁面擷圖(見偵29093卷第143頁） 併辦案號：臺灣臺北地方檢察署110年度偵字第27832號、第28405號、第29093號、第31240號    110年4月10日13時45分、54分、57分、58分許 30萬（10萬元、10萬元、5萬元、5萬元） 台新帳戶   16 葉芷君（告訴） 110年3月初前某日葉芷君瀏覽臉書之不實投資資訊後，與LINE暱稱「博思財經有限公司」之不詳詐欺之人聯繫，該人稱可投資比特幣獲利云云，致葉芷君陷於錯誤，乃於右列時間匯款至右列帳戶。 110年4月7日 20時20分  10萬元 遠東帳戶 ①葉芷君提供之線上台幣轉帳交易明細及中國信託匯款申請書(見偵31240卷第38至39頁） ②台新國際商業銀行110年8月11日台新作文字第11014846號函暨檢附楊俊億(帳號：00000000000000)之開戶資料及自110年1月1日起至110年4月10日止之交易明細(見偵31240卷第47至58頁） ③遠東國際商業銀行股份有限公司110年6月16日遠銀詢字第1100001797號函暨檢附楊俊億(帳號：00000000000000)之基本資料及自110年1月1日至4月10日交易明細(見偵31240卷第59至68頁） 　 併辦案號：臺灣臺北地方檢察署110年度偵字第27832號、第28405號、第29093號、第31240號    110年4月7日 20時21分  10萬元 遠東帳戶      110年4月8日上午10時許 40萬元 台新帳戶   17 李蕙君（未提出告訴） 不詳詐欺之人於110年3月31日下午20時55分傳訊息詢問是否加入投資網站投資獲利云云，致李蕙君陷於錯誤，乃於右列時間匯款至右列帳戶。 110年4月10日17時39分 1萬元 台新帳戶 ①李蕙君之帳戶交易明細(111年度偵字第2112號卷第35頁） ②李蕙君提出之與不詳詐騙集團成員之LINE對話截圖(111年度偵字第2112號第37至39頁） 併辦案號：臺灣臺北地方檢察署111年度偵字第2112號 18 林致均（告訴） 林致均於110年2月22日16時許在IG上看到彩票博奕投資網站，不詳詐欺之人告知加入會員即可投資獲利云云，致林致均陷於錯誤，乃於右列時間匯款至右列帳戶。 110年4月9日15時49分 5萬元 台新帳戶 林致均提出之網路銀行轉帳畫面截圖(110年度偵字第3685號第47、53頁） 併辦案號：臺灣臺北地檢察署111年度偵字第3685號    110年4月9日15時51分 4萬元 台新帳戶   19 蔡弘鈞（告訴） 於交友軟體認識之不詳詐欺之人告知有關虛擬貨幣投資之資訊，進而致蔡弘鈞陷於錯誤，於右列時間匯款至右列帳戶。 110年4月7日22時10分 4萬5千元 遠東帳戶 ①蔡弘鈞提出之網路銀行轉帳畫面截圖(見偵36321卷第23頁） ②蔡弘鈞與不詳詐欺之人之LINE對話內容截圖(見偵36321卷第31至33頁） 併辦案號：臺灣臺北地檢察署110年度偵字第3763號 20 丁維霖（告訴） 丁維霖透過網路廣告「FAST費斯特網路收益平台」，以LINE諮詢後，不詳詐欺之人以LINE於110年3月20日13時25分許，向丁維霖稱加入「豪也娛樂城」、「天鳳娛樂」博奕網站可投資獲利，致丁維霖陷於錯誤，乃於右列時間匯款至右列帳戶。 110年4月10日21時39分 2萬5千元 台新帳戶 ①丁維霖之郵局及台灣銀行存摺封面暨內頁交易明細影本(見雲警六偵第0000000000號卷） ②台新銀行帳戶之客戶基本資料及存款交易查詢表(見雲警六偵第0000000000號卷） 併辦案號：臺灣高雄地檢察署110年度偵字第25057號    110年4月10日21時41分 1萬1千元 台新帳戶   21 林鈺翔（告訴） 不詳詐欺之人以通訊軟體「LINE」聯繫林鈺翔，向林鈺翔誆稱有一網路投資平臺「Nee-fx」可進行投資，獲利頗豐云云，致林鈺翔陷於錯誤，並依指示於於右列時間匯款至右列帳戶。  110年4月7日13時9分  10萬元 遠東帳戶  ①遠東銀行活期存款往來明細查詢(110年度偵字第20894號卷第21頁） ②LINE對話紀錄（110年度偵字第20894號卷第27至35頁） ③轉帳資料（110年度偵字第20894號卷第38頁） 併辦案號：臺灣臺北地檢察署111年度偵緝字第514號    110年4月7日13時10分 5萬元 遠東帳戶